【裁判字號】    94,重家上,13
【裁判日期】    950926
【裁判案由】    請求給付夫妻剩餘財產分配
【裁判全文】
臺灣高等法院臺中分院民事判決        94年度重家上字第13號
上  訴  人
即被上訴人
即追加原告  丁○○
訴訟代理人  陳浩華律師
複  代理人  甲○○
上  訴  人
即被上訴人
即追加被告  乙○○
訴訟代理人  劉進堂律師
上列當事人間請求給付夫妻剩餘財產分配事件，上訴人對於中華
民國94年10月31日92年度家訴字第123號第一審判決提起上訴，
本院於95年9月12日言詞辯論，判決如下：
    主  文
追加被告乙○○應給付追加原告丁○○新台幣壹佰伍拾貳萬肆仟
壹佰伍拾壹元，及自民國93年6月3日起至清償日止，按年息百分
之五計算之利息。
兩造之上訴均駁回。
第二審上訴訴訟費用由兩造各自負擔。
追加訴訟費用由追加被告乙○○負擔。
本判決第一項於追加原告以新台幣伍拾萬捌仟元為追加被告供擔
保後，得假執行；但追加被告於執行標的物拍定．變賣前，得以
新台幣壹佰伍拾貳萬肆仟壹佰伍拾壹元，為追加原告預供擔保後
，免為假執行。
    事實及理由
一、上訴人即被上訴人丁○○（以下簡稱為丁○○）於原審起訴
    主張：兩造於民國81年12月5日結婚，丁○○於91年11月27
    日向原法院訴請離婚，該院於93年4月26日以92年度婚字第
    27號判決准予離婚，並於93年6月2日確定，兩造於婚姻關係
    中並未以契約訂立夫妻財產制，故應以法定財產制為夫妻財
    產制，依民法第1030條之1第1項規定，法定財產制關係消滅
    時，夫或妻現存之婚後財產，扣除婚姻關係存續中所負債務
    後，如有剩餘，其雙方剩餘財產之差額應平均分配，爰依該
    規定請求分配剩餘財產之差額。又上訴人即被上訴人乙○○
    （以下簡稱為乙○○）於88年向丁○○借貸新台幣（下同）
    1,1367,750元，迄今尚未償還，併依返還借款法律關係請求
    返還。丁○○現存之婚後財產：上開債權11,367,750元，其
    中2,761,893元係丁○○處分婚前購買之台中市○○○路24
    弄7巷15之1號房屋所得，及婚前之財產2百萬元，僅6,605,8
    57元係屬婚後財產。而丁○○所負之債務：81年12月5日向
    其母鄭廖換借款2百萬元，88年10月20日向其妹鄭玉玫借4百
    萬元，88年12月21日向其妹鄭玉玫借款70萬元，87年3月23
    日向其妹鄭玉真借款1百萬，丁○○婚後所負債務達770萬元
    。綜上，丁○○剩餘財產為零元。至乙○○剩餘財產：現存
    之婚後財產：台中市○○區○○路3段215號房地：市值約
    6百萬元。台中市○○路173之2號及173之1號房屋2棟，合
    計市值約1,600百萬元。而乙○○所負債務：上開向丁○○
    借款債務1,1367,750元，則乙○○之剩餘財產為：10,632,
    250（計算方式：22,000,000-11，367,750=10,632,250）。
    丁○○得向乙○○請求之剩餘財產為5,316,125（計算方式
    為：10,632,250÷2=5,316,125）。爰依借貸返還請求權法
    律關係請求乙○○應給付1,1367,750、及依夫妻剩餘財產分
    配請求權法律關係請求5,316,125元等語。
二、乙○○於原審反訴主張：兩造自85年3月共同經營祥和藥局
    ，乙○○將藥局的收入讓丁○○管理收取，自85年3月起迄
    91年11月27日起訴請求離婚止，共81個月之收入均由丁○○
    收取管理，祥和藥局於92年12月31日結束營業，兩造間之合
    夥關係自該日終止，藥局利潤至少有35,057,934（432,814
    ×81=35,057,934)，乙○○對丁○○之債權為17,528,967（
    35,057,934÷2=17,528,967）。乙○○藥廠業務收入15,119
    ,607 元，婚姻關係中所負之債務920萬元，及丁○○上開應
    返還之17,528,967元，乙○○剩餘財產為23,448,574（0000
    0000-0000000+00000000= 0000 0000），而丁○○財產為
    35,057,934元，減去對乙○○所負之17,528,967元債務，剩
    餘財產為17,528,967元（00000000-00000000=00000000）。
    兩造間之剩餘財產差額，丁○○得請求之金額為2,959,804
    元之剩餘財產請求權（00000000-00000000=0000 000,00000
    00除以2= 0000000）。又乙○○對丁○○有上開之債權17,5
    28,967元，二者相互抵銷，丁○○尚須給付乙○○14,569,
    163（00000000-0000000=00000000）。再丁○○自91年11月
    提起離婚訴訟後，至92年12月藥局結束營業13個月間，藥局
    月收入432,814元，十三個月之利潤為5,626,582元，乙○○
    有二分之一之權利，即2,813,291元，總計丁○○應給付乙
    ○○17,382,454元（00000000+0000000=00000000），爰依
    婚姻關係存續中發生之合夥利潤債權，與剩餘財產請求權相
    互抵銷後，丁○○應將上開金額返還等語。
三、原審判決乙○○應給付丁○○5,316,125元，及自93年6月3
    日起至清償日止，按年息百分之5計算之利息；及駁回丁○
    ○其餘之訴、及乙○○之反訴。並就丁○○勝訴部分，分別
    酌定相當擔保金額，准兩造為假執行、及免為假執行。兩造
    對其敗訴部分均不服，均提起上訴。
四、丁○○於本院聲明，求為判決：
  一上訴部分：
    (一)原審判決不利於丁○○部分廢棄。
    (二)乙○○應再給付丁○○8,475,849元（借款部分，減縮請
      求），及自離婚判決確定之翌日即93年6月3日起至清償日
      止，按年息百分之5計算之利息。
    (三)願供擔保，請准宣告假執行。
  二追加之訴部分：
    (一)乙○○應給付丁○○1,524,151元（依原審判決認定丁○
      ○得請求剩餘財產差額為6,840,276元，丁○○於原審僅
      請求5,316,125，於本院追加乙○○應再給付該差額），
      及自離婚判決確定之翌日即93年6月3日起至清償日止，按
      年息百分之5計算之利息。
    (二)願供擔保，請准宣告假執行。
  三答辯部分：上訴駁回。
五、乙○○於本院聲明，求為判決：
  一上訴部分：
    (一)原審判決不利於乙○○之部分廢棄。
    (二)丁○○應給付乙○○11,859,707元，及自95年9月11日辯
      論意旨狀繕本送達翌日起至清償日止，按年息百分之五計
      算之利息。
    (三)願供擔保，請准宣告假執行。
  二答辯部分：
    (一)上訴駁回。
    (二)如受不利判決，願供擔保請准宣告免為假執行。
六、按夫妻未以契約訂立夫妻財產制，除本法另有規定外，以法
    定財產制為夫妻財產制。法定財產制關係消滅時，夫或妻現
    存之婚後財產，扣除婚姻關係存續中所負債務後，如有剩餘
    ，其雙方剩餘財產之差額，應平均分配。但下列財產不在此
    限：(一)因繼承或其他無償取得之財產。(二)慰撫金。民法第10
    05條、第1030之1第1項定有明文。兩造於婚姻存續中未以契
    約訂立夫妻財產制，亦未改用分別財產制之事實，為兩造所
    不爭執，依法即應適用法定財產制。又兩造婚姻關係於93年
    6月2日經原法院判決離婚確定，鄭金鑾主張分配夫妻剩餘財
    產財產，亦屬有據。
七、本件經本院進行協議簡化爭點結果，確認兩造不爭執之事實
    如下：
  (一)兩造於81年12月5日結婚，丁○○於91年11月27日向原法院
    訴請離婚，該院以92年度婚字第27號於93年4月26日判決准
    予離婚，並於93年6月2日確定。
  (二)兩造未約定夫妻財產制，應以法定財產制為夫妻財產制。
  (三)丁○○存款：
      1.復華銀行北屯分行：118,417元。
      2.台灣區中小企業銀行北屯分行：132元。
      3.彰化銀行北屯分行：支票存款7,628元；活期存款8,726
        元。
      4.台中商銀松竹分行：活期存款244,943元；支票存款44,
        507元。
      5.台中商銀水里分行：11,512元。
      6.祥和藥局現存之利潤55,731元。
      7.以上總計為491,597元。
  (四)原法院於92年3月17日履勘祥和藥局保全証據，就當日取得
    現存之電腦資料記載，91年11月該藥局之利潤為557,311元
    （有92年家聲字第59號卷內所附之祥和藥局利潤表可查）。
  (五)乙○○所有之台中市○○路○段215五號房地：經送請台灣省
    建築師公會台中市辦事處鑑定價格為3,650,000元；台中市
    ○○路○段173之2號房地，鑑定價格為4,570,000元；台中市
    ○○路○段173之1號房地，鑑定價格為5,325,000元。
  (六)乙○○存款：復華銀行北屯分行135,551元。
八、兩造上開不爭執之事項，堪信為真實，本院毋庸調查，自得
    採為判決之基礎。惟兩造協議簡化爭點結果，則對下列事項
    爭執之，茲將兩造爭執之點，逐一論述如下：
  (一)丁○○於婚姻關係存續中所取得現存之財產多寡？
    丁○○主張：其現存之財產即上開不爭執事項第(三)項之存款
    、及祥和藥局現存之利潤55,731元，總計為491,597元等語
    。乙○○則辯以：丁○○對乙○○財產聲請假扣押提供之提
    存金3百萬元，該提存金債權係發生於離婚起訴前應列入；
    又丁○○買賣股票，隱匿股票所得1,075,521元，及於起訴
    前一個月不正常提領236萬元，總計3,435,521元，依民法第
    1030條之3規定，亦應計入丁○○剩餘財產等語。
    按夫或妻為減少他方對於剩餘財產之分配，而於法定財產制
    係消滅前五年內處分其婚後財產者，應將該財產追加計算，
    視為現存之婚後財產。又夫妻現存之婚後財產，其價值計算
    以法定財產制關係消滅時為準。但夫妻因判決而離婚者，以
    起訴時為準。依前條應追加計算之婚後財產，其價值計算以
    處分時為準。民法第1030之3第1項前段、及1030之4條定有
    明文。夫妻現存之婚後財產，其價值計算以法定財產制關係
    消滅時為準，係基於夫妻提起離婚之訴時，婚姻基礎已動搖
    ，自難期待一方對於他方財產之增加再事協力、貢獻，是夫
    妻請求分配剩餘財產時，其財產範圍及其價值之計算，應以
    提起離婚訴訟時為準。則計算兩造現存之婚後財產，其價值
    之計算，應以鄭金鑾於91年11月27日起訴請求離婚時為計算
    基準。查：乙○○以丁○○於原審起訴狀所附之証四、五
    之查封證明、及限期起訴裁定，鄭金鑾對其財產聲請假扣押
    提供之擔保金3百萬元，應列入丁○○於婚姻關係存續中所
    取得現存之財產一節，惟已為丁○○所否認，並以該3百萬
    元係其於91年12月5日所提存，該款係向父親及姐妹所借等
    語，經查：原法院係於91年12月9日函請台中市中正地政事
    務所辦理該假扣押查封登記，有囑託查封登記函在卷可稽（
    見原審卷(一)第14、15頁)，而鄭金鑾既於91年11月27日即起
    訴請求離婚，其於提起離婚訴訟時，經原審函查其銀行各帳
    戶存款餘額，並無該3百萬元存款，且該3百萬元係離婚起訴
    後所為提存之擔保金，依法自不列入鄭金鑾婚後財產。乙
    ○○又以丁○○在彰化銀行北屯分行帳戶，自91年5月7日至
    91年12月23日止，丁○○股票入帳金額高達6,430,025元，
    轉提之金額高達8,895,993元，該帳戶一個月內不正常提領
    236萬元；其亦錄音取得丁○○惡意隱匿部分股票所得共1,
    075,521元一節，惟查：丁○○彰化銀行北屯分行帳戶，自
    91年5月7日至91年12月23日止，固因買賣股票資金出入頻繁
    ，有該存摺存款帳戶資料在卷可稽（見原審卷(二)第124至126
    頁），惟至離婚起訴日之91年11月27日時，該帳戶支票存款
    為7,628元，活期存款8,726元，業經原審函查屬實，並為兩
    造上開所不爭執；又乙○○提出之丁○○錄音內容（譯文見
    原審卷(二)第154頁至158頁），已為丁○○所否認，並以譯文
    內所稱之交割金額並非其股票帳戶，而係其父鄭秋男之悵戶
    等語，按買賣股票漲跌互見，而夫妻剩餘財產仍應以離婚起
    訴時存在之財產為據，乙○○徒以上開錄音內容，並未能具
    體舉証丁○○有於離婚起訴前之五年內，有惡意隱匿股票所
    得之事實，其此部分主張自不足採。
    綜上；丁○○於婚姻關係存續中所取得現存之財產為491,59
    7元。
  (二)丁○○於婚姻關係存續中所負債務多寡？
    丁○○主張：其於81年12月5日向其母鄭廖換借款2百萬元
    。88年10月20日向其妹鄭玉玫借4百萬元。88年12月21
    日向其妹鄭玉玫借款70萬元。87年3月23日向鄭玉真借款
    1百萬，總計丁○○婚後所負債務達770萬元等語；乙○○則
    辯以：否認丁○○有上開債務，丁○○於婚姻關係存續中並
    無任何負債等語。經查：丁○○主張81年12月5日向其母
    鄭廖換借款2百萬元，雖據其提出鄭廖換南投水里鄉農會存
    款存摺於81年12月5日轉帳2百萬元記錄，惟該筆轉帳記錄並
    無轉入何人帳戶之記錄，且該日係兩造結婚之日，依常理判
    斷，丁○○不可能於結婚當日向母親借款之理；況依証人鄭
    廖換於原審証稱：「我女兒在81年結婚後有向我借款，她沒
    有開口向我借，但因為她剛結婚，我女婿又上班，．．．剛
    好我有錢，我就匯到她的戶頭，我們沒有講利息，也沒有講
    什麼時候還，後來他們也買了房子，開了店，也在認真的做
    生意，我就沒有向他們要。」（見原審卷(二)第50頁），依鄭
    廖換上開証詞，借錢之時間係在兩造結婚後，亦與丁○○所
    述不一；又丁○○既並未開口借款，又未言及何時清償，鄭
    廖換亦始終未向鄭至鑾催討該筆款項，實難認鄭廖換之匯淮
    係以借貸意思所為，丁○○主張之此部債務，即無足取。
    又丁○○主張88年10月20日、88年12月21日分別向鄭玉玫即
    原告之妹借款4百萬元、70萬元部分，雖亦據其提出鄭玉玫
    亞太商業銀行存款存摺88年10月20日定存支出4百萬元之紀
    錄、原告亞太商業銀行存款帳存摺88年12月21日鄭玉玫電匯
    70萬元之記錄為証，惟查，除上開88年12月21日鄭玉真匯款
    70萬元，確有電匯記錄可憑外，丁○○主張向鄭玉玫所借之
    4百萬元，依丁○○設在亞太商業銀行存款帳戶存摺雖有一
    筆定存4百萬元，惟係88年10月20日起存至88年11月20 日到
    期之存款，尚難証明該筆款項即係鄭玉玫轉入之款項，此4
    百萬元之借款，亦難採信。87年3月23日向鄭玉真借款1百
    萬元部分，雖據提出其亞太商業銀行存款存摺，惟其內係記
    載鄭玉真91年11月28日匯款予丁○○98萬元，亦與丁○○主
    張之借款日期並不相符，亦難証明其確向鄭玉真借款1百萬
    元之事實。綜上，丁○○主張其婚姻關係存續中所負之債
    務，僅其向鄭玉玫借得之70萬元，尚堪採信，其餘部分難認
    為真實，是丁○○於婚姻關係存續中所負之債務為70萬元。
  (三)乙○○於婚姻關係存續中所取得現存之財產多寡？
    丁○○主張：乙○○所有台中市○○路○段215號、及台中市
    ○○路○段173之2號房地、台中市○○路○段173之1號房地，
    市值分別為6百萬元、及1600萬元，有當時之買賣契約書可
    証，原審所為之鑑價偏低，應重新鑑價、或以該鑑價與當時
    承買價之均價為上開房地之現值等語；乙○○則辯以：其
    所有之上開三房地經鑑價結果，分別為3,650, 000、4,570,
    000、及5,325,000；及其於復華銀行北屯分行存款135,55
    1元，總計其現存之婚後財產為13,680,551元，不同意對造
    主張以鑑定價與承買價之均價為準等語。經查：乙○○所
    有之房地業經原審送請台灣省建築師公會台中市辦事處鑑定
    於離婚起訴時之價格，台中市○○路○段215號房地為365萬
    元；台中市○○路○段173之2號房地為457萬元；台中市○○
    路○段173之1號房地為5,325,000元，有該辦事處於93年7月
    5日以台建師中市字第357號鑑定報告書在卷可稽，丁○○以
    上開房地於購買時總價格2200萬元，該鑑定價過低云云，惟
    不動產價格與經濟景氣息息相關，依時期而有不同，尚無由
    依購買時之價格定之，上開不動產既經專業鑑定機關鑑定如
    上，丁○○未能敘明該鑑定報告之價格與事實有何不符之處
    ，其聲請重新鑑價、或主張依二者均價定之，自無從准許。
    又乙○○於復華銀行北屯分行存款為135,551元，為兩造
    所不爭，總計乙○○現存之婚後財產為13,680,551元。
  (四)乙○○於婚姻關係存續中所負債務多寡？
    乙○○主張其購買上開房地，向其兄張宏才借款420萬元，
    張宏才簽發支票後，由其交付給建設公司、又向其姐夫蘇清
    發借2百萬元，亦簽發支票後由其交付給建設公司、及匯款
    50萬元入丁○○帳戶；其父親張世超匯款1百萬元至丁○○
    帳戶；及其母陳圓有自帳戶內提領1百萬元，亦由其父親張
    世超於88年4月23日匯入丁○○帳戶內，總計其負債為920萬
    元等語；丁○○則辯以：否認乙○○上開債務，乙○○購買
    上開房地除向其借款外，乙○○本身亦有工作收入等語。經
    查：乙○○主張之上開借款，固據其提出支票、匯款單及存
    摺等件為証（見見原審卷(一)第139頁至148頁），惟以張宏才
    、蘇清發名義所簽發之支票，支票受款人直接記載為成田建
    設有限公司，上開房地既係乙○○名義所購買，為確定權義
    之歸屬，理應由乙○○本人名義簽發支票交付予建設公司始
    是，要無以不相關之第三人名義簽發支票逕為支付房地價款
    之理；又縱蘇清發、張宏才有上開借票之情，其間亦未必為
    借款關係，亦有可能係交換票據使用、或隱有其他法律關係
    ，亦可能有，乙○○提出之上開支票並無法証明係借款關係
    ，則其聲請傳訊證人蘇清發、張宏才即無必要。至乙○○提
    出之匯款單係匯款單受款人係丁○○，已為丁○○否認該款
    係乙○○所借；又其父母張世超、陳圓儲金簿內固分別有提
    領現金1百萬元、及匯款1百萬元之記載，惟僅能証明有該提
    款及匯款之事實而已，並不能証明該款之用途係借給乙○○
    之事實，則乙○○主張其於婚姻關係存續中總負債為920萬
    元，並無法証明，自不足採。綜上；乙○○於婚姻關係存續
    中所負債務為零。
  (五)乙○○於婚姻關係存續中，有無向丁○○借款11,367,750元
    ？丁○○於上訴本院後，依借貸法律關係減縮請求乙○○應
    給付8,475,849元，是否有理？
    丁○○主張：乙○○於婚姻關係存續中，向丁○○借款11,
    367,750元。由乙○○親筆之欠條，其上記載：「欠玉鑾11,
    367,750元」，以夫妻間經常金錢往來，鮮有書寫欠條者，
    乙○○親自書寫之書面，並表明積欠之文義，且將正本交由
    丁○○保管持有，顯見兩造間確有借款之事實等語；乙○○
    則辯以：否認有向丁○○為上開借款、及否認上開欠條單據
    之真正等語。經查：丁○○主張上開借款，固據其提出借款
    明細表、及便條紙為証（見原審卷第182頁），依該便條紙
    上記載：「欠玉鑾11,367,750」等語，惟乙○○以已否認上
    開便條紙上之鉛筆字即「欠玉鑾11,367,750」字樣為其所書
    寫，則丁○○應先舉証証明該便條紙形式上之真正，然丁○
    ○並未舉証以實其說，丁○○既對私文書形式上之真正未能
    舉証証明，本院自無庸再調查該便條紙內之實質內容是否屬
    實，丁○○此部分主張顯屬無據，自無從准許。
  (六)兩造是否共同經營祥和藥局？祥和藥局自85年3月起迄91年
    11月27日離婚起訴日止，總利潤為多寡？乙○○對祥和藥局
    營收、及藥品庫存品是否有二分之一之分配權利？
    乙○○主張：兩造共同經營祥和藥局，計藥局利潤自85年
    3月至91年11月共81個月，以每月利潤432,814計算，總計81
    個月，共獲利35,057,934），其有二分之一權利即17,528,
    967元。祥和藥局於91年12月25日時，尚有5,768,805元之
    藥品庫存，丁○○於92年12月底，在員工張婉雯、吳秀惠之
    協助下，將祥和藥局線上貨品全部搬至新開之仁安藥局，並
    據為己有，丁○○應將共同經營之財產加以分配，其二分之
    一權利即2,884,40 2元。又丁○○於離婚起訴前已付完貨
    款，但尚未出貨之藥品，總計3,120,026元，乙○○有二分
    之一權利即1,560,013元。自91年11月提起離婚訴訟後至
    92年12月丁○○將藥局結束營業計13個月，平均一個月獲利
    432,814元，13個月有0000000元之利潤，其有二分之一即
    2,813,291元等語；丁○○則辯以：否認祥和藥局上開獲利
    、及庫存品，又祥和藥局係其獨資，並非兩造共同經營等語
   。經查：乙○○此部分主張，固以其向原法院聲請保全証據
    時扣案硬碟為証，並以該硬碟內之資料係祥和藥局之營收証
    明等語（見本院卷第156頁），然查該扣案硬碟經乙○○聲
    請傳訊鑑定証人即為祥和藥局設計電腦軟體之工程師丙○○
    於本院履勘時當庭開啟後，結証稱：「硬碟內資料係臺中地
    方法院於保全證據扣押硬碟當時的庫存資料，並無法看出90
    年11月27日之藥品庫存量」、「保全證據日即92年3月17 日
    之庫存量藥品價值為5,977,550元，但無法看出藥品是否已
    付款與否、或係別人所寄賣」、及「從90年1月1日至90年11
    月27日累積的獲利為4,692,889元」等語（見本院卷第182至
    183頁）。查依硬碟顯示之藥品庫存量，係92年3月17日保全
    證據日之庫存量，並非離婚起訴日即90年11月27日之藥品庫
    存量，依夫妻請求分配剩餘財產時，其財產範圍及其價值之
    計算，應以提起離婚訴訟時為準，該硬碟既無91年11月27日
    離婚起訴時之藥品庫存量，則乙○○主張祥和藥局有上開之
    藥品庫存量，且其有二分之一權利云云，即無以為証。又由
    該硬碟雖有90年1月1日至90年11月27日累積之獲利4,692,88
    9元，惟祥和藥局雖有獲利，然夫妻於法定財產制關係消滅
    時，請求分配夫妻剩餘財產，依民法第1030之1第1項規定，
    須以夫或妻現存之婚後財產，扣除婚姻關係存續中所負債務
    後，如有剩餘，其雙方剩餘財產之差額，應平均分配，乙○
    ○應先証明上開獲利於起訴離婚時仍存在為前題，惟乙○○
    並未能舉証証明，尚難徒憑該硬碟之資料，遽認定祥和藥局
    上開獲利於兩造法定財產制關係消滅時尚存在。又由乙○○
    於原審所提出之祥和藥局91年1月至91年10月藥局獲利表（
    見原審卷(一)第150、151頁），亦未據其說明資料來源，自無
    足採。祥和藥局於91年11月間之利潤為557,311元，業據原
    法院於92年3月17日履勘祥和藥局保全証據時讀取電腦資料
    得知之事實，並為兩造所不爭執，已如上述，且該數額亦列
    入丁○○於婚姻關係存續中所取得現存之財產內，乙○○再
    主張祥和藥局有上開利潤、及藥品庫存品，其有二分之一權
    利云云，均無足取。
  (七)兩造之剩餘財產各為多寡？兩造各得向對方請求之剩餘財產
    為多寡？
    綜上計算結果，丁○○婚後現存之財產為491,597元，於扣
    除其婚姻關係存續中所負債務700,000元，丁○○並無剩餘
    財產；而乙○○現存之婚後財產為13,680,551元，則兩造剩
    餘財產差額為13,680,551，丁○○得請求乙○○給付之差額
    為6,840,276元（00000000÷2=0000000.5 ，角不計入）。
九、綜上所述，丁○○本於民法第1030條之1第1項夫妻剩餘財產
    分配法律關係，請求乙○○應給付其剩餘財產差額6,840,27
    6元，為有理由，原審判決准許之5,316,125元，鄭至鑾於本
    院追加乙○○應再給付1,524,151元，及自離婚判決確定之
    翌日即93年6月3日起至清償日止，按年息百分之5計算之利
    息（見本院卷第100頁, 協議簡化爭點筆錄記載)，為有理由
    ，應予准許，兩造均陳明願供擔保，請准宣告假執行及免為
    假執行，爰分別酌定相當擔保金額，併以准許。至丁○○依
    給付借款法律關係，請求乙○○應給付8,475,849元暨法定
    遲延利息部分；及乙○○請求丁○○應給付其11,859,707元
    ，均為無理由，原審駁回其等之請求，均無不合，兩造各對
    其上開敗訴部分，指摘原判決不當，提起本件上訴，求予發
    棄改判，均為無理由，均應予駁回。
十、本案事實已臻明確，兩造其餘攻擊防禦方法，不足以影響本
    判決結果，爰不一一論述，併此敘明。
據上論結：本件丁○○追加之訴為有理由，兩造之上訴均為無理
由，依民事訴訟法第449條第1項、第78條、第463條、第390條第
2項、第392條，判決如主文。
中    華    民    國    95    年    9     月    26    日
                      民事第四庭審判長法  官  黃斐君
                                      法  官  陳蘇宗
                                      法  官  張浴美
以上正本係照原本作成。
如對本判決上訴，須於收受判決送達後二十日內向本院提出上訴
書狀，其未表明上訴理由者，應於提出上訴後二十日內向本院提
出上訴理由書 (須按他造人數附具繕本)。
上訴時應提出委任律師為訴訟代理人之委任狀。具有民事訴訟法
第四百六十六條之一第一項但書或第二項之情形為訴訟代理人者
，另應附具律師及格證書及釋明委任人與受任人有該條項所定關
係之釋明文書影本。
                                      書記官  郭振祥
中    華    民    國    95    年    9     月    27    日
                                                      Ｈ


司法院資訊處製作；財團法人民間司法改革基金會備份。
